【裁判字號】    90,易,635
【裁判日期】    900920
【裁判案由】    侵占
【裁判全文】
臺灣嘉義地方法院刑事判決                            九十年度易字第六三五號
    公  訴  人  臺灣嘉義地方法院檢察署檢察官
    被      告  丁○○
右列被告因侵占案件，經檢察官提起公訴（九十年度偵字第四一九九號)，本院判決
如左：
    主  文
丁○○意圖為自己不法之所有，而侵占自己持有他人之物，處有期徒刑月，如易科
罰金，以佰元折算壹日。
    事  實
一、緣丁○○於民國八十九年七月二十六日上午十一時四十分許，至位於嘉義市○○
    路五八八號一樓由丙○○所經營之大象機車行，租得車號ＺＵＰ—七九三號輕型
    機車一部，原約定租期一日，每日租金新臺幣（下同）二百元，應於八十九年七
    月二十七日上午十一時四十分返還，詎被告於到期後，未將該機車返還，而延至
    八十九年八月二十一日始至大象機車行補繳租金四千元，尚積欠一千二百元之租
    金，丁○○竟又向丙○○表示要再續租二日，於八十九年八月二十三日上午十一
    時四十分返還該機車，屆時再一併償還積欠之租金，詎丁○○持有該機車後，竟
    意圖為自己不法之所有，變易持有之意思為所有，於租期屆至後，未依約返還該
    機車及租金，而將該機車侵占，據為己有。
二、案經丙○○訴由臺灣嘉義地方法院檢察署檢察官偵查起訴。
    理  由
一、訊據被告丁○○對於右開時、地向大象機車行租用ＺＵＰ—七九三號型機車一部
    ，於八十九年八月二十三日續租期滿後，迄今尚未返還之事實坦承不諱，惟否認
    有何侵占之犯意，並辯稱：機車係被其女友乙○○騎走云云，惟查：被告於右揭
    時、地租車後，除於八十九年八月二十一日至上開機車行補繳租金四千元外，尚
    積欠租金一千二百元未繳，於八十九年八月二十三日續租之租期屆滿後，即未繼
    續支付租金，且迄今未返還機車等情，業經告訴人丙○○於偵查中指訴明確（見
    九十年度發查字第一七號偵查卷第十頁），復有機車租賃契約書、大象機車行營
    利事業登記證各一份、存證信函一份在卷可查（見九十年發查字第一七號偵查卷
    第三至四頁）。被告雖以前開情詞置辯，惟查，被告於八十九年八月二十一日償
    還四千元租金後，尚積欠一千二百元租金未清償，顯見其已無支付租金之能力。
    而被告竟未返還機車，反向告訴人續租，嗣後租期屆至，又未依約返回機車與積
    欠之租金，同時對大象機車行催促其交還車輛之存證信函，置之不理，其有不法
    所有之意思甚明。其次，被告所供之女友乙○○，經查詢後，並無該女之戶籍資
    料，有法務部戶役政連結作業查詢資料一份在卷可查（見九十年度發查字第一七
    號偵查卷第一九頁），而本院依據被告所提供之乙○○住處住址（嘉義縣中埔鄉
    ○○路○段九六一巷七弄二十號）查詢，該戶籍除證人甲○○外，並無其他年輕
    女子設籍，此有法務部戶役政連結作業查詢資料一份在卷可查，而本院傳訊證人
    甲○○到庭作證，證人甲○○亦證稱：其不認識被告等語，足見被告所辯無非諉
    卸之詞，不足採信，本件事證明確，被告犯行洵堪認定。
二、核被告所為，係犯刑法第三百三十五條第一項之侵占罪。爰審酌被告犯罪之動機
    、目的、手段及犯後未與告訴人和解，且尚未返還機車，同時飾詞狡辯等一切情
    狀，量處如主文所示之刑，並諭知易科罰金之標準。
據上論斷，應依刑事訴訟法第二百九十九條第一項前段，刑法第三百三十五條第一項
、第四十一條第一項前段、罰金罰鍰提高標準條例第一條前段、第二項，判決如主文
。
本案經檢察官劉仲慧到庭執行職務。
中      華      民      國    九十      年      九      月     二十     日
                                臺灣嘉義地方法院刑事第二庭
                                    法  官  林 坤 志
右正本證明與原本無異。
如不服本判決，應於判決送達後十日內，向本院提出上訴狀。
中      華      民      國    九十      年      九     月      二十    日
                                    書記官  李 子 英
附錄本案論罪科刑法條全文：
第三百三十五條第一項：
意圖為自己或第三人不法之所有，而侵占自己持有他人之物者，處五年以下有期徒刑
、拘役或科或併科一千元以下罰金。
附錄本案論罪科刑法條全文：
第三百三十五條第一項：
意圖為自己或第三人不法之所有，而侵占自己持有他人之物者，處五年以下有期徒刑
、拘役或科或併科一千元以下罰金。


司法院資訊處製作；財團法人民間司法改革基金會備份。
